【裁判字號】    95,上訴,180
【裁判日期】    950523
【裁判案由】    毒品危害防制條例
【裁判全文】
臺灣高等法院臺南分院刑事判決         95年度上訴字第180號
上  訴  人  臺灣嘉義地方法院檢察署檢察官
被      告  甲○○
                    （另案羈押於臺灣嘉義看守所）
上列上訴人因被告毒品危害防制條例案件，不服臺灣嘉義地方法
院94年度訴字第484號中華民國94年12月30日第一審判決（起訴
案號：臺灣嘉義地方法院檢察署94年度毒偵字第937、976號；併
辦案號：94年度毒偵字第1058號），提起上訴暨聲請併辦（併辦
案號：95年度毒偵字第19、54、102、353號），本院判決如下：
    主  文
原判決撤銷。
甲○○連續施用第一級毒品，累犯，處有期徒刑捌月。
扣案之第一級毒品海洛因貳包（分別淨重零點壹玖公克、零點陸
壹公克）沒收銷燬之，上開毒品外包裝袋貳個、注射針筒伍支、
斜削吸管貳支、橡皮軟管貳條及分裝袋捌個均沒收。
    事  實
一、甲○○曾於九十一年間因施用毒品案件，經法院裁定令入戒
    治處所施以強制戒治，於九十二年三月十九日執行完畢，上
    開施用毒品案件並由檢察官提起公訴，經法院判處有期徒刑
    十月確定，並於九十三年二月二十一日縮刑期滿執行完畢。
    詎仍不知悔改，於強制戒治執行完畢釋放後五年內，基於施
    用第一級毒品海洛因之概括犯意，自九十四年三月十日起至
    九十五年二月十八日止，在其嘉義縣民雄鄉秀林村溪底寮一
    七號之五住處，以注射針筒內放置第一級毒品海洛因加水稀
    釋後注射之方式，連續施用第一級毒品海洛因多次，嗣先後
    於：
  (一)九十四年三月二十八日下午五時二十分許，在其上址住處為
    警查獲，而於查獲當日下午六時五十分許，得甲○○同意後
    採其尿液送驗，其結果呈海洛因之代謝物嗎啡陽性反應。
  (二)九十四年六月三十日下午五時三十五分許，在其上址住處為
    警查獲，並扣得其所有供施用第一級毒品海洛因所用之注射
    針筒二支、斜削吸管一支、橡皮軟管一條及分裝袋八個，而
    於查獲當日晚上七時十分許，得甲○○同意後，採其尿液送
    驗，其結果呈海洛因之代謝物嗎啡陽性反應，始悉上情。
  (三)九十四年八月十六日晚上七時二十分許，在嘉義市○○路與
    台林街口為警查獲，並扣得其所有施用剩餘之第一級毒品海
    洛因一包（淨重０．一九公克），而於查獲當日晚上十時五
    十八分許，得甲○○同意後，採其尿液送驗，其結果呈海洛
    因之代謝物嗎啡陽性反應，始悉上情。
  (四)九十四年十月十一日下午一時十五分，在其住處為警查獲，
    得甲○○同意後，採其尿液送驗，其結果呈海洛因之代謝物
    嗎啡陽性反應。
  (五)九十四年十二月二十六日下午三時二十分，在其住處為警查
    獲。並扣得吸食器一個、注射針筒二支、橡皮管一條、斜削
    吸管一支。（檢察官併案聲請雖載扣有毒品洛因十三小包〈
    毛重一．五公克〉、及夾鏈袋十個，均為警局移送函所無，
    顯係誤載。）
  (六)九十五年一月十六日下午一時四十分，在其住處為警查獲，
    並扣得毒品海洛因一小包（淨重０．六一公克，包裝重０．
    二０）及注射針筒一支。
  (七)九十五年二月十八日上午十時三十分，在其住處為警查獲，
    得甲○○同意後，採其尿液送驗，其結果呈海洛因之代謝物
    嗎啡陽性反應。
二、案經嘉義縣警察局民雄分局報告及嘉義縣警察局移送臺灣嘉
    義地方法院檢察署檢察官偵查起訴暨移送併辦。
    理  由
一、訊之被告甲○○對於起訴及併案審理之犯罪事實均坦承不諱
    ，並當庭表示認罪，而經本院裁定以簡式審判程序加以審理
    ，則依據刑事訴訟法第二百七十三條之二、同法第一百五十
    九條第二項之規定，不適用傳聞法則有關限制證據能力之相
    關規定，合先敘明。
二、上開事實，業據被告甲○○於警詢、偵查及本院坦承不諱，
    而其上開七次為警查獲所採集之尿液，經分別送請臺灣檢驗
    科技股份有限公司、長榮大學及高雄市凱旋醫院檢驗結果，
    確均呈施用第一級毒品海洛因之代謝物嗎啡陽性反應，有九
    十四年四月二十八日臺灣檢驗科技股份有限公司濫用藥物尿
    液檢驗報告及代號與真實姓名對照表（詳第九三七號偵查卷
    第一四、一三頁）、九十四年七月二十一日臺灣檢驗科技股
    份有限公司濫用藥物尿液檢驗報告及代號與真實姓名對照表
    （詳第0000000000號警卷第五、六頁）；九十四
    年九月十四日長榮大學尿液檢驗確認報告及代號與真實姓名
    對照表（詳原審卷第二八、二九頁）；九十五年一月二十五
    日年高雄市凱旋醫院濫用藥物尿液檢驗報告（詳九十五年度
    偵字第十九號卷第二一頁）；九十四年十一月七日臺灣檢驗
    科技股份有限公司濫用藥物尿液檢驗報告及代號與真實姓名
    對照表（詳嘉竹偵字第０九四００八四七四五號警卷第九、
    十頁）；九十五年二月十四日年高雄市凱旋醫院濫用藥物尿
    液檢驗報告（詳本院卷第三一、三二頁）；九十五年三月八
    日年高雄市凱旋醫院濫用藥物尿液檢驗報告（詳九十五年度
    偵字第三五三號卷第二頁）在卷可稽，且被告為警查獲時所
    扣得之白色粉末一包，經送法務部調查局檢驗結果，確含第
    一級毒品海洛因成分，淨重為０．一九公克（包裝重為０．
    三０公克），亦有法務部調查局九十四年十一月十八日調科
    壹字第一八０００二０九七號鑑定通知書附卷可稽（詳原審
    卷第三三頁）；另於九十五年一月十六日為警查獲時所扣得
    之白色粉末一包，經送法務部調查局檢驗結果，確含第一級
    毒品海洛因成分，淨重為０．六一公克（包裝重為０．二０
    公克），亦有法務部調查局九十五年三月八日調科壹字第一
    八０００二二一五號鑑定通知書附卷可稽（詳本院卷第四十
    頁）。復有被告所有供施用第一級毒品海洛因所用之注射針
    筒五支、斜削吸管二支、橡皮軟管二條及分裝袋八個扣案可
    資佐證，足認被告前開自白與事實相符，堪以採信。
三、再查被告曾於九十一年間因施用毒品案件，經原審法院以九
    十一年度毒聲字第一六三號裁定令入戒治處所施以強制戒治
    ，嗣於九十二年三月十九日執行完畢，有臺灣高等法院被告
    前案紀錄表在卷可參，是被告於強制戒治執行完畢釋放後，
    五年內再犯施用毒品罪，自應依法論罪科刑。
四、查海洛因屬毒品危害防制條例第二條第二項第一款之第一級
    毒品，核被告所為，係犯毒品危害防制條例第十條第一項之
    施用第一級毒品罪。被告因施用第一級毒品海洛因而持有海
    洛因之低度行為，為其施用之高度行為所吸收，不另論罪。
    其先後多次施用海洛因之犯行，時間緊接，犯罪構成要件相
    同，顯係基於概括犯意為之，為連續犯，依刑法第五十六條
    規定，以一罪論，並加重其刑。查被告前因施用毒品案件，
    經本院以九十一年度訴字第二二八號判決處有期徒刑十月確
    定，於九十三年二月二十一日縮刑期滿執行完畢，有臺灣高
    等法院被告前案紀錄表在卷可稽，其於有期徒刑執行完畢後
    五年內，再犯本件之施用第一級及第二級毒品罪，均為累犯
    ，併分別依刑法第四十七條之規定加重其刑，並遞加重之。
    又按犯毒品危害防制條例第十條之罪，供出毒品來源，因而
    破獲者，得減輕其刑，同條例第十七條定有明文，被告為警
    查獲後，供出毒品來源，帶同警方前往販毒者之住處，警方
    因而破獲相關毒品案件，業據證人即獲案警員陳東焜於原審
    證述綦詳（詳原審卷第七三、七四頁），該案嗣經嘉義市警
    察局以九十四年八月二十三日嘉市警一刑字第０九四０００
    二一九六號報告臺灣嘉義地方法院檢察署檢察官偵查中，並
    有相關刑事案件移送書在卷可參（詳原審卷第八五、八六頁
    ），爰依毒品危害防制條例第十七條規定減輕其刑，並依法
    先加後減之。公訴人雖認警方僅移送意圖販賣而持有毒品案
    件，並非移送販賣毒品案件，被告尚不得依上開毒品危害防
    制條例第十七條規定減輕其刑，惟該條文之立法意旨在鼓勵
    被告具體供出其上游販毒者，俾資追查該毒梟前手及其上游
    毒品，以杜絕毒品之蔓延與氾濫，被告既已具體供出上游之
    毒品來源，使警方因此查獲其上游販毒者，自不因警方係移
    送意圖販賣而持有毒品案件，而影響被告得以據此減刑之寬
    減，公訴人認被告不得依毒品危害防制條例第十七條規定減
    輕其刑，尚有誤會。公訴人雖僅就被告自九十四年三月十日
    起至同年六月三十日止之連續施用第一級毒品海洛因犯行提
    起公訴，惟被告其餘之施用第一級毒品犯行，即檢察官聲請
    併辦部分，既與起訴部分具連續犯之裁判上一罪關係，自為
    起訴效力所及，應併予論處。
五、原審以被告罪證明確，因予論罪科刑，固非無見，惟被告於
    起訴後又於九十四年十月十一日下午一時十五分、九十四年
    十二月二十六日下午三時二十分、九十五年一月十六日下午
    一時四十分、九十五年二月十八日上午十時三十分，分別在
    其住處施用毒品海洛因為警查獲，而該部分犯行與本案有連
    續犯關係，為裁判上一罪，原判決未及審酌，容有未洽。檢
    察官上訴意旨，因此指摘原判決不當，為有理由，自應由本
    院將原判決撤銷改判，以期適法。爰審酌被告前曾多次因施
    用毒品觸法，仍不知悛悔，又施用足以導致精神障礙、性格
    異常，甚至造成生命危險之毒品，戕害一己之身體健康，對
    社會治安可能之危害程度非微，惟其犯罪後尚能坦承犯行供
    出毒品來源等一切情狀，量處如主文第二項所示之刑。扣案
    之海洛因二包（分別為淨重０．一九公克、０．六一公克）
    ，係查獲之第一級毒品，且為被告施打之用，業據被告供承
    在卷，應依毒品危害防制條例第十八條第一項前段之規定，
    宣告沒收銷燬之。另扣案之前開毒品外包裝袋二個（分別為
    ０．三０克、０．二０公克）、注射針筒五支、吸管二支、
    橡皮軟管二條及分裝袋八個，係被告所有供犯本件施用一級
    毒品罪所用之物，業據被告於供承在卷，併均依刑法第三十
    八條第一項第二款規定宣告沒收。至於安非他命一包及吸食
    器一個則非本案有關之物，應由各該案件處理，爰不予宣告
    沒收。
據上論斷，應依刑事訴訟法第三百六十九條第一項前段、第三百
六十四條、第二百九十九條第一項前段，毒品危害防制條例第十
條第一項、第十七條、第十八條第一項前段，刑法第十一條前段
、第五十六條、第四十七條、第三十八條第一項第二款，判決如
主文。
本案經檢察官蘇南桓到庭執行職務。
中    華    民    國  九十五  年    五    月  二十三  日
                    刑事第二庭  審判長法  官  葉居正
                                      法  官  莊俊華
                                      法  官  李文福
以上正本證明與原本無異。
如不服本判決，應於收受本判決後十日內向本院提出上訴書狀。
其未敘述上訴理由者並得於提起上訴後十日內向本院補提理由書
狀（均須按他造當事人之人數附繕本）「切勿逕送上級法院」。
                                      書記官  李良倩
中    華    民    國  九十五  年    五    月  二十三  日
附錄論罪科刑法條：
毒品危害防制條例第十條第一項
施用第一級毒品者，處六月以上五年以下有期徒刑。


司法院資訊處製作；財團法人民間司法改革基金會備份。
